# 预充值考试券核算

提问人：zijinglingyun 时间：2020-09-05 08:05:06
陈版，咨询下关于预充值考试券的核算方式。
问题 1 ：公司目前从事华为相关业务的培训，华为考试有HCIA/HCIP/HCIE/HCS等，该类考试可以向华为购买考试券，在学员报名考试时用券抵减考试费。考试券为一串字母码，无实物形态，一般有效期一年，过期失效。
根据存货的特征，存货一般为有形资产。而考试券有效期一年，那我理解是否将其作为其他流动资产进行核算，如果使用则转入成本，如果到期未用也转入成本。
问题 2 ：VUE考试为IT的一项国外专门的考试，其在国内有授权商，该考试需要先向国内授权商买入考试额度，才能让学员去参加考试。该类考试额度不同于问题 1 的考试券，是在使用过程中逐渐消耗的。该类是否类似于流量充值业务，是否应该作为预付账款进行核算，在消耗时转入成本。

回答人：chenyiwei
1 、存货并不一定必须具有实物形态，只需满足存货的定义即可，即“在日常活动中持有以备出售的产成品或商品、处在生产过程中的在产品、在生产过程或提供劳务过程中耗用的材料和物料等”。主帖中提前付款购买的考试券符合这一条件，且本企业作为其持有人所承担的风险和报酬特征与传统具有实物形态的存货基本一致（除了没有实物毁损灭失风险以外）。所以可以确认为存货。
2 、也可以这样理解。要关注充值额度是否有效，以及是否受到后续价格变动的影响。

提问人：zijinglingyun 时间：2020-09-07 11:23:00
收到，谢谢陈版。
再追问下，还存在一种甲骨文考试，按照季度充值 10 万， 10 万对应的是最低的考试额度 25 人，如果达不到按照 10万，如果超过了 25 人则超过人数的费用再另行支付。
这种支付的金额对应的额度风险和报酬也是公司承担，价格也是固定金额，是否可以按照存货核算。还是类似授权业务，按照保底加溢出方式计算，作为预付账款更合适。

回答人：chenyiwei
此类按季度充值款更接近于存货。